# 求助陈版主-关于股权支付

提问人：jonsany 时间：2011-12-31 12:10:55
某B公司通过增资，吸收新股东A有限合伙企业（即所谓持股公司）为公司股东。A公司的合伙人中有在B公司任职的高管及员工。即B公司的员工通过一个持股公司间接持有本公司股票。此类业务中，B公司是否应该做股权支付处理？【注：B公司正准备在IPO，拟在创业板上市】 谢谢:)

回答人：chenyiwei
目前创业板的已过会公司中尚无采用股份支付的实例，但我认为创业板IPO项目全面执行股份支付准则应该是趋势，并且两者执行的会计标准是统一的。同时，作为一个事务所也需要考虑技术标准执行口径的统一问题，因此我比较倾向于：不会仅仅因为该公司拟申报的是创业板IPO，而在其申报报表中对符合股份支付构成条件的事项不按股份支付准则处理。